臺灣高等法院刑事裁定
111年度抗字第1244號
抗  告  人  
即  被  告  葉少洋

上列抗告人即被告因強盜等案件，不服臺灣新北地方法院中華民
國111年8月3日裁定（111年度原訴字第22號、111年度聲字第161
1號、第1725號、第1797號、第1857號），提起抗告，本院裁定
如下：
    主  文
抗告駁回。
    理  由
一、原裁定意旨略以：
　㈠本件抗告人即被告甲○○因涉犯強盜等案件，經原審訊問後，
    被告否認全部犯行，然依卷附各項證據，足認被告之犯罪嫌
    疑重大，且涉犯加重強盜、加重詐欺取財罪之重罪，依一般
    人涉犯重罪均有畏罪逃亡之心態，合理判斷有相當理由可信
    有逃亡之可能；另被告與同案被告等之供述不一，仍有事實
    足認有勾串同案被告及證人之虞，並有羈押之必要，乃依刑
    事訴訟法第101條第1 項第1至3 款之規定，於民國111年3月
    8日執行羈押，並均禁止接見通信，於111年6月8日延長羈押
    在案。　
　㈡茲因被告前揭延長羈押期間即將屆滿，且涉犯加重強盜、加
    重詐欺取財之犯行，業經原審法院於111年7月28日為有罪之
    判決，被告經本院判處應執行有期徒刑15年（尚未確定），
    自足認被告涉犯加重詐欺取財、加重強盜之犯罪嫌疑重大。
    茲考量被告否認全部犯行，且所涉係最輕本刑5年以上有期
    徒刑之重罪，堪認被告有合理之理由逃避司法審判及執行之
    虞，則面對此刑度下，存在抗拒、拖延訴訟與執行程序之危
    險性甚鉅，是若予具保在外或命限制住居等侵害較小之手段
    ，被告有可能無法面對重刑之執行程序而畏罪逃亡、規避日
    後訴訟程序或執行之可能性甚高，認羈押之原因依然存在；
    復審酌本件全案情節、被告遭量處之刑度、本件被告之犯行
    對於社會之危害性，並權衡公共利益、國家刑事司法權之有
    效行使及被告人身自由、防禦權受限制之程度後，認具保、
    責付、限制住居等，尚不足以確保後續司法程序之順利進行
    ，而繼續羈押則符合比例原則，因認仍有羈押之必要，應駁
    回聲請人等人具保停止羈押之聲請，並自111年8月8日起延
    長羈押2 月。
　㈢被告聲請具保停止羈押，惟認被告前開羈押原因及其必要性
    仍存在，已如上述，復無刑事訴訟法第114條各款所列不得
    駁回之情形，是被告之聲請具保停止羈押自難准許，應予駁
    回等語。
二、抗告意旨略以：本件同案被告郭晉宏、黃柏威、葉喆愷、梁
    睿宏、許嘉志、莊偉德、李耕瀚均遭判處有期徒刑5年以上
    ，卻全數交保，顯有失公平，被告經羈押迄今已逾9月，無
    從取得法律相關資訊求助，相較其他被告，對被告極為不公
    。本案已審判完畢，且判決未確定，亦即刑期尚有不確定因
    素，基於公平、公正及比例原則，應准予被告新臺幣40萬元
    交保。被告供詞始終一致，法院憑同案被告推卸之詞，將被
    告以主謀定罪，對被告不公。被告家中尚有2名子女需扶養
    ，目前全憑妻子借貸過日，故提起抗告等語。
三、按羈押被告，偵查中不得逾二月，審判中不得逾三月。但有
    繼續羈押之必要者，得於期間未滿前，經法院依第101條或
    第101條之1之規定訊問被告後，以裁定延長之；延長羈押期
    間，審判中每次不得逾二月，如所犯最重本刑為十年以下有
    期徒刑以下之刑者，第一審、第二審以三次為限，第三審以
    一次為限，刑事訴訟法第108條第1項前段、第5項分別定有
    明文。又執行羈押後有無繼續羈押之必要，仍許由法院斟酌
    訴訟進行程度及其他一切情事而為認定（最高法院46年台抗
    字第6號判例意旨參照）。復按法院對被告執行之羈押，本
    質上係為使訴訟程序得以順利進行或為保全證據、或為保全
    對被告執行刑罰之目的，而對被告所實施剝奪人身自由之強
    制處分，是關於羈押與否之審查，其目的僅在判斷有無實施
    羈押強制處分之必要，並非認定被告有無犯罪之實體審判程
    序，不適用直接審理原則，相關證據只須達釋明之程度即可
    ，而不必至確信之程度。而被告有無羈押之必要，法院僅須
    審查被告犯罪嫌疑是否重大、有無羈押原因、以及有無執行
    羈押以保全偵審或刑罰執行之必要，由法院就具體個案情節
    予以斟酌決定，如就客觀情事觀察，法院許可羈押之裁定或
    延長羈押之裁定，在目的與手段間之衡量並無明顯違反比例
    原則情形，即無違法或不當可言。
四、經查：
　㈠被告前經原審法院於111年7月27日訊問後，認被告涉犯加重
    強盜、加重詐欺取財之犯行，業經原審法院於111年7月28日
    為有罪之判決，經判處應執行有期徒刑15年，自足認被告涉
    犯加重詐欺取財、加重強盜之犯罪嫌疑重大，於考量被告所
    涉加重強盜係最輕本刑5年以上有期徒刑之重罪，堪認被告
    有合理之理由逃避司法審判及執行之虞，則面對此刑度下，
    存在抗拒、拖延訴訟與執行程序之危險性甚鉅，是若予具保
    在外或命限制住居等侵害較小之手段，被告有可能無法面對
    重刑之執行程序而畏罪逃亡、規避日後訴訟程序或執行之可
    能性甚高，認羈押之原因依然存在；復審酌本件全案情節、
    被告遭量處之刑度、本件被告之犯行對於社會之危害性，並
    權衡公共利益、國家刑事司法權之有效行使及被告人身自由
    、防禦權受限制之程度後，認具保、責付、限制住居等，尚
    不足以確保後續司法程序之順利進行，而繼續羈押則符合比
    例原則，因認仍有羈押之必要，並自111年8月8日起延長羈
    押2 月，此原審法院羈押被告之前提事實，經本院核閱卷證
    ，並無疑義。
　㈡被告雖以前揭理由提出抗告，然被告經原審審理後，判決被
    告犯三人以上詐欺取財罪，處有期徒刑2年4月；又成年人與
    少年犯結夥三人以上攜帶兇器強盜罪，處有期徒刑14年，應
    執行有期徒刑15年，此有原審111年度原訴字第22號刑事判
    決可稽，足認被告涉犯三人以上詐欺取財、結夥三人以上攜
    帶兇器強盜犯罪嫌疑重大，而被告所涉犯刑法第330條結夥3
    人以上攜帶兇器強盜罪嫌，為最輕本刑為5年以上有期徒刑
    之罪，重罪常伴隨逃亡之高度風險，足認有相當理由認為被
    告有逃亡之虞，經權衡本案之犯罪情節與被告之人身自由受
    限制，本院認繼續羈押禁見並無違背比例原則，被告認無羈
    押原因及必要，尚非可採。至個別被告是否應予羈押，係法
    院針對各個被告之證據及具體情狀，審酌有無符合羈押之要
    件及必要性，決定是否羈押，故本案雖有經交保之其餘被告
    ，然此並無從作為認定被告有無羈押必要之依據。至被告之
    家庭因素，亦與被告有無繼續羈押之法定原因及必要性之認
    定無涉，自不能作為原審延長羈押有何違法或不當之理由。
五、綜上，原審法院審酌上情，認被告仍有繼續羈押之原因及必
    要，因而延長羈押2月，所採認之事實並無錯誤，所為涉犯
    重罪逃亡「相當理由」之認定及羈押必要性之裁量，均無違
    法或不當之處，被告執前詞提起抗告，指摘原裁定不當，為
    無理由，應予駁回。
據上論斷，應依刑事訴訟法第412條，裁定如主文。　　　
中　　華　　民　　國　　111 　年　　8 　　月　　16　　日
                  刑事第十六庭  審判長法　官 劉嶽承
                                      法　官 廖紋妤
                                      法　官 王耀興
以上正本證明與原本無異。
不得再抗告。
                                      書記官 蘇佳賢
中　　華　　民　　國　　111 　年　　8 　　月　　16　　日